臺灣嘉義地方法院民事裁定            100年度家聲字第195號
聲  請  人  張嫡娟
關  係  人  楊芸婷
上列聲請人聲請為未成年之楊芸婷選任特別代理人事件，本院裁
定如下：
    主  文
選任聲請人張嫡娟（女，民國○○年○月○○日生，身分證統一編號
：Ｚ000000000號）為未成年人楊芸婷（女，民國○○年○月○日生，
身分證統一編號：Ｚ000000000號）於辦理被繼承人施天理遺產繼
承事件之特別代理人。
聲請程序費用新台幣壹仟元由聲請人負擔。
    理  由
一、聲請意旨略以：聲請人係未成年人楊芸婷（女，民國○○年○
    月○日生，身分證統一編號：Ｚ000000000號）之舅媽，因未
    成年人楊芸婷之生母施金鳳、生父楊昭編已分別於民國88年
    4月29日、94年6月14日死亡，未成年人原由同居之外祖父母
    施天理、施蔡于共同監護，施天理復於100年8月14日死亡，
    留有遺產，未成年人為代位繼承人，為辦理遺產繼承事宜，
    因未成年人楊芸婷之監護人施蔡于（即外祖母）與未成年人
    同為繼承人，有利益相反之情形，依法不得代理，爰聲請選
    任聲請人於為未成年人辦理關於被繼承人施天理遺產繼承事
    件之特別代理人等情，業據提出戶籍謄本、除戶戶籍謄本、
    親屬決議紀錄為證。
二、按監護人之行為與受監護人之利益相反或依法不得代理時，
    法院得因監護人、受監護人、主管機關、社會福利機構或其
    他利害關係人之聲請或依職權，為受監護人選任特別代理人
    ，民法第1098條第2項定有明文。經查，聲請人前揭主張，
    業據提出戶籍謄本5份、除戶戶籍謄本3份為憑。本院審酌未
    成年人楊芸婷之父母均已過世，原由外祖父母共同監護，外
    祖父又於100年8月14日死亡，聲請人為未成年人楊芸婷之舅
    媽，被繼承人施天理之子媳，又未成年人之外祖母、舅舅、
    阿姨等均為施天理之繼承人，亦不適於擔任被繼承人施天理
    遺產繼承事件之特別代理人，而聲請人於此辦理遺產繼承事
    件中，並非繼承人，亦無不適或不宜擔任該未成年人代理人
    之消極原因，且經未成年人之舅舅、阿姨、姨丈等多位親屬
    決議，同意由聲請人擔任特別代理人，堪認由聲請人擔任未
    成年人楊芸婷之特別代理人，對其權益應可善盡保護責任。
    準此，經核本件聲請，於法並無不合，應予准許。
四、依非訟事件法第21條第2項、民事訴訟法第78條，裁定如主
    文。
中    華    民    國  100    年    12   月    12    日
                  家事庭      法  官  洪嘉蘭
以上正本係照原本作成。
如不服本裁定應於送達後10日內向本院提出抗告狀，並繳納抗告
費新台幣1,000元。
中    華    民    國  100    年    12   月    12    日
                              書記官  許家瑜